【裁判字號】    97,上更(二),32
【裁判日期】    970321
【裁判案由】    違反毒品危害防制條例
【裁判全文】
臺灣高等法院高雄分院刑事判決      97年度上更(二)字第32號
上  訴  人
即  被  告  甲○○
選任辯護人  李文禎律師
            黃如流律師
            黃小舫律師
上列上訴人因違反毒品危害防制條例案件，不服臺灣高雄地方法
院90年度訴字第922 號中華民國90年7 月4 日第一審判決（起訴
案號：臺灣高雄地方法院檢察署89年度偵字第15886 號），提起
上訴，判決後，經最高法院第二次發回更審，本院判決如下：
      主    文
原判決撤銷。
甲○○販賣第三級毒品，處有期徒刑貳年陸月。扣案之第三級毒
品氟硝西泮（Flunitrazepam 即羅眠靜錠）壹佰伍拾柒顆暨包裝
上揭毒品之外包裝物玻璃瓶貳小瓶、鋁箔排裝捌只，均沒收之；
販賣毒品所得財物新台幣壹佰伍拾元沒收，如全部或一部不能沒
收時，以其財產抵償之。
      事    實
一、甲○○係高雄市○鎮區鎮○路68號「光恩藥局」負責人，其
    基於意圖營利販賣第三級毒品氟硝西洋之犯意，於民國（下
    同）89年5 月間某日，在上址藥局附近，以每顆新台幣（下
    同）7.5 元之價格向不詳年籍自稱「林子耀」之成年男子，
    購入俗稱FM2 之「氟硝西泮」（Flunitrazepam） 錠（中文
    標示羅眠靜錠，88年4 月15日經政府公告列為第三級毒品）
    乙批，甲○○竟於89年5 、6 月間某日，在上開藥局內，以
    每顆50元之價格，一次販賣上揭第三級毒品「氟硝西泮」錠
    （中文標示羅眠靜錠，藥錠有615 標示）3 顆予顏淑芳施用
    ，販賣所得為150 元。嗣於89年7 月14日下午2 時30分許，
    經警據報並向檢察官申請搜索票，前往上揭「光恩藥局」搜
    索，當場扣得甲○○所有供販賣所用之「氟硝西泮」錠（中
    文標示羅眠靜錠）232 顆（檢驗後僅剩157 顆）及包裝上揭
    毒品之外包裝物玻璃瓶2 小瓶、鋁箔排裝8 只暨第四級管制
    藥品喜眠樂錠共4818顆。
二、案經高雄縣警察局鳳山分局移送臺灣高雄地方法院檢察署檢
    察官偵查起訴。
      理    由
壹、程序方面
一、按被告以外之人於偵查中向檢察官所為陳述，除顯有不可信
    之情況者外，得為證據，同法第159 條之1 第2 項定有明文
    。偵查中對被告以外之人（包括證人、鑑定人、告訴人、被
    害人及共同被告等）所為之偵查筆錄，或被告以外之人向檢
    察官所提之書面陳述，性質上均屬傳聞證據。惟現階段刑事
    訴訟法規定檢察官代表國家偵查犯罪、實施公訴，依法其有
    訊問被告、證人及鑑定人之權，證人、鑑定人且須具結，而
    實務運作時，檢察官偵查中向被告以外之人所取得之陳述，
    原則上均能遵守法律規定，不致違法取供，其可信度極高，
    職是，被告以外之人前於偵查中已具結而為證述，除反對該
    項供述得具有證據能力之一方，已釋明「顯有不可信之情況
    」之理由外，不宜以該證人未能於審判中接受他造之反對詰
    問為由，即遽指該證人於偵查中之陳述不具證據能力。證人
    顏淑芳、許程淵、羅兆榮於檢察官偵查中所為之陳述，其等
    未曾提及檢察官在偵查中有不法取供之情形，且無任何證據
    足證上開供述有顯不可信之情況，依上開說明，證人顏淑芳
    、許程淵、羅兆榮於偵查中之證言自均具有證據能力。
二、卷附毒品鑑定報告，係檢察官偵查中囑託機關為鑑定所出具
    之書面報告，依同法第208 條第1 項，準用同法第206 條第
    1 項之規定，有證據能力。另本判決所引用之其餘證據資料
    （詳後引證據），其中傳聞書面證據部分，縱無刑事訴訟法
    第159 條之1 至第159 條之4 或其他規定之傳聞證據例外情
    形，亦因被告、辯護人及檢察官或同意可作為證據使用，或
    未聲明異議，依刑事訴訟法第159 條之5 第1 項、第2 項之
    規定，本院審酌該證據作成之情況，並無不可信之情形，均
    認採為證據應為適當，自得為證據。
貳、實體方面
一、訊據上訴人即被告甲○○（下稱被告）矢口否認有何上揭販
    賣第三級毒品「氟硝西泮」錠（即羅眠靜錠）之犯行，辯稱
    ：我從未販賣羅眠靜錠給顏淑芳施用，該藥是我自己因病要
    吃的藥；警察把羅眠靜錠、喜眠樂錠都誤為FM2 ，警察亦把
    喜眠樂錠當成羅眠靜錠，喜眠樂錠不是管制物品，警察並未
    詳問我，故偵審都把喜眠樂錠與羅眠靜錠混淆了；扣案之羅
    眠靜錠一部分是榮總醫師開的，另外一部分是向一位台北的
    藥品批發商購得的云云；其於本院前審審理中亦辯稱：我確
    曾賣予一名女子，但此係因該名女子告訴我其很累卻難以入
    眠，我基於側隱之心，始販售予喜眠樂錠，我僅販售該次，
    再無販售予其他人云云。
二、然查：
  (一)、證人顏淑芳（即向被告購買FM2 藥錠之女子）於89年10月
      17日檢察官偵查中證稱：「後來我在88年8 、9 月間去光
      恩藥局買過2 次，是買FM2 （此部分不構成犯罪，詳如後
      述）、615 」、「FM2 一粒是賣30元，615 一粒是50元，
      當時我FM2 買5 粒，615 買3 粒」、「就是老闆甲○○賣
      給我的」、「（你當時有無醫師處方箋？）沒有」等語（
      見偵查卷第64頁）。參酌被告於警詢時供稱：「（警方於
      你所開設的光恩藥局1 樓及2 樓共查獲：未稅大衛杜夫
      洋菸共250 包。喜眠樂錠〈FM2 〉共4818顆共毛重963.
      6 公克。羅眠錠〈FM2 〉232 顆〈1 ㎎有34顆，2 ㎎有
      198 顆〉毛重46.4公克。以上一至三項證物為何人所有，
      做何用途？）我所有，有些用來販賣，有些是自己服用」
      等語（見警卷第1 頁），被告顯已自承其確有販賣羅眠錠
      之犯行。參酌被告於檢察官偵查中初訊時供稱：「（為何
      在警局稱以15至20元不等之價格賣給一些認識的人？）因
      我開設藥局，如果客人有症狀需要服用此藥丸或有醫師處
      方箋，我就會撥幾顆賣給他，必須我認識的人才會賣給他
      」、「（知道是禁藥為何還要販賣？）因為住附近之朋友
      有需要才會賣他，我會判斷他們有無需要服此藥」等語（
      見偵查卷第11頁），其於原審96年6 月6 日訊問時供稱：
      「起訴書所載之扣案物品確實在我住處光恩藥局內搜索查
      獲的，該藥品是我自己服用所購入的，我只賣給一個女孩
      子，她來過2 次，她告訴我很累無法入睡，我基於側隱之
      心才賣她，除此之外，我從未賣給別人」等語（見原審卷
      第44頁背面、第45頁正面），依被告上開供述之內容觀之
      ，足以證明顏淑芳確有向被告購買FM2 「氟硝西泮」藥錠
      之情節，為真實可採。況被告於檢察官偵查中及原審審理
      中均選任同一沈姓律師為辯護人，該選任辯護人於90年6
      月20日向原審法院所提出之刑事答辯狀則記載：「被告甲
      ○○對於89年5 月間出售FM2 （羅眠靜錠）予顏淑芳之事
      實，自警詢至檢察官偵訊中及至鈞院審理時，均坦承不諱
      ，足認被告已深知悔悟，犯罪後態度極為良好」等語（見
      原審卷第30頁）。而上開答辯狀內容被告確實有過目等情
      ，亦據被告於本院審理中供認在卷（見本院上更(二)卷第69
      頁），則被告確有販賣FM2 「氟硝西泮」藥錠予顏淑芳之
      事實，已堪認定。而證人顏淑芳上揭於檢察官偵查中雖證
      稱：其於88年8 、9 月間向被告購買FM2 、615 等語，惟
      其於89年9 月21日檢察官初次訊問時證稱：「我有檢舉甲
      ○○販賣FM2 ，我有朋友一起去那邊買過，是89年5 、6
      月間去買的」等語（見偵查卷第47頁背面）；參諸被告於
      檢察官偵查中供稱：「（俗稱FM2 之藥丸是如何來？）我
      向林子耀買的，89年5 月初在我家附近向林子耀購買交貨
      」、「（何時經營藥局？）88年10月10日」等語（見偵查
      卷第10頁背面、第26頁背面），依上開情形觀之，證人顏
      淑芳向被告購買上揭「氟硝西泮」藥錠之時間係於89年5
      、6 月間某日之證述，較為真實可採；從而，證人顏淑芳
      上揭於89年10月17日檢察官偵查中所述購買之時間應係記
      憶關係而致供述有誤，惟此並不影響本院對本案事實之認
      定。又證人顏淑芳於檢察官偵查中固證稱：「去光恩藥局
      買過2 次，是買FM2 、615 」、「FM2 一粒是賣30元，61
      5 一粒是50元，當時我FM2 買5 粒，615 買3 粒」等情，
      證人顏淑芳上揭所購之買FM2 五粒究是否為喜眠樂錠或羅
      眠靜錠，並無確切之證據足以證明；而證人顏淑芳於本院
      前審審理中到庭亦僅證稱：「第一次陪許程淵去買的，第
      二次是我自己買的，後來許程淵否認，我才跟檢察官說全
      部都是我自己買的」、「（妳所買的都是管制藥品FM2 ？
      ）對的，買1 次，共買幾粒、多少錢我都忘記了」等語（
      見本院上更(一)卷第70頁），綜合證人顏淑芳上開證詞內容
      ，本件僅能認定證人顏淑芳確實有於89年5 、6 月間某日
      至光恩藥局以每顆50元之價格向被告購買「氟硝西泮」錠
      3 顆之事實。
  (二)、又被告於檢察官初訊時供陳：「（俗稱FM2 之藥丸是如何
      來？）我向林子耀買的，89年5 月初在我家附近向林子耀
      購買交貨，每顆7.5 元」等語（見偵查卷第10頁背面），
      核與被告於警訊時供承向林子耀購買FM2 藥錠之情節（見
      警卷第2 頁）相符。至於被告於原審審理中所供「上揭藥
      品是其於88年2 、3 月間買進來的」等語（見原審卷第37
      頁），因與其於檢察官偵查中供稱：「（何時經營藥局？
      ）88年10月10日」等情不符；故被告上揭於檢察官偵查中
      所述之情節較為真實可採。準此，上揭「氟硝西泮」錠係
      被告於89年5 月初在其「光恩藥局」住處附近向林子耀以
      每顆7.5 元購入之事實，亦堪認定。
  (三)、再者，證人之陳述有部分前後不符，或相互間有所歧異時
      ，究竟何者為可採，法院仍得本其自由心證予以斟酌，非
      謂一有不符或矛盾，即應認其全部均為不可採信，若其基
      本事實之陳述，果與真實性無礙時，仍非不得予以採信。
      證人顏淑芳於89年9 月21日檢察官第一次訊問時雖證稱：
      「我有檢舉甲○○販賣FM2 ，我有朋友一起去那邊買過，
      是89年5 、6 月間去買的」、「我是陪朋友去買的，我本
      身沒有買，我朋友叫許程淵」等語（見偵查卷第47頁背面
      ）；而證人許程淵於檢察官偵查中則證稱：「（有沒有在
      光恩藥局買過FM2 ？）沒有，有去過，也有問他們，但當
      天並沒有跟他們買FM2 ，是買一些其他藥」、「（你是跟
      顏淑芬（芳）一起去的？）是的，是88年5 、6 月間」等
      語（見偵查卷第63頁背面），證人許程淵顯然否認證人顏
      淑芳此部分之證詞，且證人顏淑芳此部分之證詞亦與其上
      揭於89年10月17日檢察官偵查中證述內容不符，惟本院綜
      合上開之證據，認為證人顏淑芳上揭於89年10月17日檢察
      官偵查中證述有關其曾至光恩藥局以每顆50元之價格向被
      告購買「氟硝西泮」藥錠3 顆等情為真實可採（詳上揭所
      述），況本院亦未認定被告有販賣上揭「氟硝西泮」錠予
      許程淵之行為；則證人顏淑芳上揭於89年9 月21日檢察官
      第一次訊問時之證詞暨證人許程淵上揭之證詞，均難執為
      被告有利之證據。
  (四)、本案被告經警持搜索票至光恩藥局搜索，共查獲有「羅眠
      靜錠」232 顆（2mg 瓶裝108 顆、2mg 排裝90顆、1mg 瓶
      裝34顆），另查獲有喜眠樂錠4,818 顆（48罐、每罐100
      顆，加放置於鮑魚罐子內18顆），該執行搜索報告、扣押
      證明筆錄及警訊筆錄均將羅眠靜錠及喜眠樂錠加註為「FM
      2 」（見警卷第1 頁背面至第4 頁）。嗣檢察官將扣案之
      上開羅眠靜錠及喜眠樂錠均送請高雄醫學大學附設中和紀
      念醫院（下稱高雄醫學院）檢驗結果，其中羅眠靜錠部分
      ，確屬FM2 氟硝西泮（Flunitra zepam）；另喜眠樂錠部
      分經分析為「DIAZPA M」，該藥錠與FM2 同屬「Benzodia
      zepine」類的藥品，成癮性較低，目前尚未被列為禁藥，
      有鎮靜安眠的效果，有該醫院89年9 月14日編號Ｐ000000
      0 、0000000 檢驗結果報告單2 份附卷可稽（見偵查卷第
      20、21頁）。而氟硝西泮（Flunitra zepam）業經行政院
      於88年4 月28日以台法字第16414 號公告，自88年4 月
      15日列屬毒品危害防制條例第二條所稱之第三級毒品，亦
      有法務部90年12月19日法九十檢決字第005329號函在卷可
      憑（見本院上訴卷第66頁），則扣案之羅眠靜錠確屬第三
      級毒品FM2 「氟硝西泮」無訛。至於上開喜眠樂錠於警訊
      時亦稱為FM2 ，惟喜眠樂錠尚未列為毒品，而顏淑芳上開
      於檢察官偵查中所述有向被告購買FM2 及615 等情，而就
      證人顏淑芳於本院前審審理時到庭證稱情節觀之（見本院
      上更(一)卷第68至70頁），證人顏淑芳已無法確定其所購買
      之FM2 究係屬喜眠樂錠或羅眠靜錠，基於罪疑唯輕之原理
      ，本院爰不予認定該部分亦屬「氟硝西泮」之羅眠靜錠。
      而上揭扣案驗餘之羅眠靜錠，經本院於97年3 月7 日審理
      中當庭勘驗（瓶裝部分當庭倒出藥錠清點），其中鋁箔排
      裝部分僅8 排，每排10顆，共80顆（藥錠均標示ROCHE 
      ）；其中封條註記為2mg108顆之瓶裝，經當庭清點僅為45
      顆（其中藥錠標示615 有27顆，餘18顆則標示ROCHE） ；
      另一封條註記為1mg34 顆之瓶裝，經當庭清點僅為32顆（
      其中藥錠標示615 有20顆，餘12顆則標示ROCHE） ，上開
      扣案驗餘之羅眠靜錠僅剩157 顆（80+45+32=157），此有
      上揭勘驗結果筆錄在卷可稽（見本院上更(二)卷第68頁）。
      至於本院前審於90年9 月14日所為之勘驗載明「以瓶裝所
      裝2 瓶標寫羅眠靜分別為108 顆及38顆藥粒，藥粒上有61
      5 的符號」（見本院上訴卷第40頁），應係就瓶裝表面情
      形觀察，致其所勘驗之藥錠數目而有與實際情形不符之情
      事。依上所述，證人顏淑芳檢察官偵查中所述向被告購買
      之615 之藥錠自屬第三級毒品氟硝西泮（Flunitrazepam
      ），已至為明確。
  (五)、被告及其選任辯護人雖辯稱：羅眠靜錠係被告因病於行政
      院國軍退除役官兵輔導委員會台北榮民總醫院（下稱台北
      榮民總醫院）就醫時，榮總開給之藥方，而向林子耀購買
      的為喜眠樂錠云云；但查，被告於本院前審審理中已自白
      「FM2 中文標示羅眠錠」係向林子耀購買等情（見本院上
      訴卷第25頁）。且經本院前審向台北榮民總醫院查詢，據
      該院函覆稱：「病患甲○○罹患癲癇、偏頭痛及失眠症，
      自88年8 月9 日開始投予Rohypnol（含Flunitrazepam）
      至89年7 月14日共開給被告Rohypnol（2mg）84 粒，Rohy
      pnol（1mg）784粒，本院的Rohypnol係瓶裝不是鋁箔包裝
      」，此亦有該院90年11月16日北總神字第11902 號函附
      卷可憑（見本院上訴卷第57頁）。而本件扣案2mg 之Flun
      itrazepam 即多達198 顆（90+108=198），顯已超過台北
      榮民總醫院開給之數量，則被告上揭於檢察官偵查中自白
      向林子耀購買Flunitrazepam 等語，確屬事實可採。
  (六)、政府為杜絕毒品氾濫，毒害人民甚深，再三宣導教民眾遠
      離毒品、媒體之報導既深且廣，對於毒品之禁絕，應為民
      眾所熟悉。又政府對於查緝施用、轉讓及販賣毒品無不嚴
      格執行，且販賣毒品罪更係重罪，設若無利可圖，衡情一
      般持有毒品者，當不致輕易將持有毒品交付他人。況被告
      於本院前審審理中供認：曾以每顆7.5 元之價格，向「林
      子耀」購入FM2 藥錠（中文標示：羅眠錠）一批（見本院
      上訴卷第80頁），且證人顏淑芳於檢察官偵查中結證稱：
      曾去「光恩藥局」向被告買過「615 」，買3 顆，一顆50
      元等語（見偵查卷第64頁）；則被告既以每顆7.5 元向林
      子耀購入，再以每顆50元之價格販賣給顏淑芳，足見被告
      上開販賣第三級毒品「氟硝西泮」所為，確有牟利意圖，
      應可認定。
  (七)、綜上所述，被告上開所辯，係屬事後卸責之詞，不足採信
      ，本件事證明確，被告上揭販賣第三級毒品犯行已堪認定
      。
三、查「氟硝西泮」錠（Flunitrazepam-俗稱FM2） 係毒品危害
    防制條例第2 條第2 項第3 款所定之第三級毒品，依法不得
    販賣。核被告意圖營利販賣第三級毒品「氟硝西泮」錠予顏
    淑芳之所為，係犯毒品危害防制條例第4 條第3 項之販賣第
    三級毒品罪。被告意圖營利販入第三級毒品後，第一次販賣
    與他人之行為，此乃接續原先販入之犯意而為，應認基於單
    一犯意之接續行為，不能認係二行為（最高法院96年度台上
    字第5530號刑事判決意旨參照）。又持有第三級毒品並不成
    立犯罪，自無所謂持有第三級毒品行為應為販賣第三級毒品
    吸收之問題，合此敘明。本件被告並非大盤商毒梟，其僅零
    星出售氟硝西泮予顏淑芳三顆，所得僅150 元，與其他販毒
    集團可輕易獲得厚利之情形相較，實屬情輕法重，揆其犯罪
    情狀客觀上足以引起一般同情（即顯有堪予憫恕之處），本
    院認逕以宣告最低度之刑罰有期徒刑5 年，猶嫌過重，爰依
    刑法第59條規定酌減其刑。
四、原審為被告論罪科刑之判決，固非無見；惟查：(一)被告只販
    賣予顏淑芳1 次共3 粒，原審竟認定被告另有販賣給不特定
    人多人，即有未洽。(二)本件僅能證明被告一次販賣第三級毒
    品三顆予顏淑芳，詳如上揭所述，原判決認係先後2 次販賣
    第三級毒品三顆予顏淑芳，事實之認定亦有違誤。(三)、被告
    並非大盤商毒梟，其僅零星出售氟硝西泮予顏淑芳3 顆，所
    得不多，與其他販毒集團可輕易獲得厚利之情形相較，實屬
    情輕法重，揆其犯罪情狀客觀上足以引起一般同情，應依刑
    法第59條之規定減輕其刑，已如前述，原判決就此部分漏未
    減輕其刑，亦有未洽。(四)、為警查獲扣案時之羅眠錠雖共有
    232 顆，惟經送鑑定後，已剩157 顆（其他為鑑驗用畢），
    原判決仍諭知沒收232 顆，亦有未當。(五)又「毒品危害防制
    條例第2 條第2 項規定，毒品依其成癮性、濫用性及對社會
    危害性分為四級，並就製造、運輸、販賣、意圖販賣而持有
    、以非法方法使人施用、引誘他人施用及轉讓等不同品項毒
    品之行為，分別定其處罰。至施用或持有第三、四級毒品，
    因其可罰性較低，故予除罪化，僅就施用及持有第一、二級
    毒品科以刑罰；惟鑑於第三、四級毒品均係管製藥品，特於
    同條例第11條之1 明定無正當理由，不得擅自持有；第18條
    第1 項後段復規定查獲之第三、四級毒品，無正當理由而擅
    自持有者，沒入銷燬之。從而，依同條例第18條第1 項後段
    應沒入銷燬之毒品，專指查獲之施用、持有第三、四級毒品
    而言；倘係查獲之製造、運輸、販賣、意圖販賣而持有、以
    非法方法使人施用、引誘他人施用或轉讓之第三、四級毒品
    ，既屬同條例相關法條明文規定處罰之犯罪行為，即非該條
    項應沒入銷燬之範圍。又同條例第19條第1 項所定『供犯罪
    所用或因犯罪所得之物』，係指犯第4 條至第9 條、第12條
    、第13條或第14條第1 項、第2 項之罪所用或所得之物，不
    包括毒品本身在內，自不得為第三、四級毒品之沒收依據（
    以犯第四條第三項販賣第三級毒品罪為例，其供犯罪所用之
    物，當指『供販賣第三級毒品所用之物』而言；第三級毒品
    本身為販賣之標的，為遂行販賣該毒品使用之物，始屬『供
    犯罪《犯第四條第三項之販賣第三級毒品罪》所用之物』，
    其理至明）。同條例對於查獲之製造、運輸、販賣、意圖販
    賣而持有、以非法方法使人施用、引誘他人施用及轉讓第三
    、四級毒品之沒收，並無特別規定，如其行為已構成犯罪，
    則該毒品即屬不受法律保護之違禁物，應回歸刑法之適用，
    依刑法第38條第1 項第1 款之規定沒收之。」（最高法院著
    有95年度台上字第4358號、95年度台上字第911 號、96台上
    字第5165號判決可資參照）。原判決係依上開修正之同條例
    第4 條第3 項規定論處被告販賣第三級毒品罪刑，對於扣案
    之「氟硝西泮」，竟依同條例第18條第1 項前段規定宣告沒
    收併銷燬之，顯有判決適用法則不當之違背法令。被告上訴
    意旨，否認犯罪，固無足採，惟原判決既有可議，自應由本
    院將原判決撤銷改判。審酌被告並無犯罪前科，品行非劣，
    竟貪圖己利，販賣第三級毒品予顏淑芳僅三顆，販賣所得僅
    150 元，犯罪情節尚屬輕微，其現罹患癲癇等症，身體狀況
    不佳等一切情狀，量處有期徒刑2 年6 月。本件被告犯罪日
    期雖於中華民國96年4 月24日以前，惟被告所犯上揭罪名，
    既經宣告逾有期徒刑1 年6 月，且依中華民國96年罪犯減刑
    條例第3 條第1 項第7 款不在得予減刑之列，依法即不得減
    刑，併此敘明。被告販賣毒品予顏淑芳之所得150 元，雖未
    扣案，仍應依毒品危害防制條例第19條第1 項之規定宣告沒
    收，如全部或一部不能沒收時，以其財產抵償之。另扣案驗
    餘之「氟硝西泮」157 顆（已如上述），雖屬查獲之第三級
    毒品，惟依最高法院95年度台上字第4358號、95年度台上字
    第911 號、96年度台上字第5165號判決意旨，應屬違禁物（
    最高法院90年度台非字第121 號、92年度台非字第138 號判
    決意旨亦採此見解），應依刑法第38條第1 項第1 款規定，
    併宣告沒收。上揭扣案包裝上開毒品「氟硝西泮」之外包裝
    物玻璃瓶2 小瓶、鋁箔排裝8 只，係供作為毒品外包裝之用
    ，具有防止第三級毒品「氟硝西泮」裸露、逸出及潮濕之功
    用，且為被告所有供其販賣第三級毒品「氟硝西泮」所用之
    物，爰依毒品危害防制條例第19條第1 項之規定均併予宣告
    沒收。至鑑驗耗用之毒品，既已滅失，自不為沒收之諭知。
    至扣案之鎮靜劑（中文標示喜眠錠）4818顆，經送高雄醫學
    大學附設中和紀念醫院檢驗之結果，並非屬毒品危害防制條
    例所稱之毒品，且非屬藥事法所稱之管制藥品，而係為管制
    藥品管理條例之第四級管制藥品，有高雄醫學院89年9 月14
    日Ｐ0000000 檢驗結果報告單乙紙及行政院衛生署90年5 月
    10日衛署藥字第0900027951號函附卷足憑，是上揭扣案之鎮
    靜劑雖為被告所有，惟非屬違禁物，亦非供或預備供被告犯
    罪所用之物，與本案無關聯性，爰不另為沒收之諭知，附此
    敘明。
五、公訴意旨另略以：被告自89年5 月間起另有以每顆20元至50
    元不等之價格販賣第三級毒品氟硝西泮（Flunitrazepam）
    （俗稱中文標示羅眠錠）予不特定人。公訴人認被告有此部
    分之犯行，無非係依憑被告於警訊及檢察官偵查中初訊之自
    白為其論據。惟訊據被告堅決否認有此部分之犯行，辯稱：
    我並未販賣羅眠錠予不特定人等語。按犯罪事實應依證據認
    定之，無證據不得認定犯罪事實，刑事訴訟法第154 條第2
    項定有明文。又被告之自白，雖為證據之一種，但必與事實
    相符者為限，若其自白顯有疑義，而審理事實之法院，就其
    職權調查所得，仍未能證明其自白確與事實相符者，自不得
    據為認定犯罪事實唯一之基礎（最高法院18年上字第1087號
    判例參照）。經查，被告固曾於警訊及檢察官偵查中初訊時
    供承販賣FM2 予不特定人等情，惟此部分除被告自白外，尚
    無其他積極證據足以佐證，依上開說明，本件自難僅憑被告
    上揭於警訊及檢察官偵查中之自白即遽予認定被告有此部分
    犯行。被告被訴此部分犯罪，應屬不能證明，惟公訴人認此
    部分與上揭有罪部分有連續犯裁判上一罪之關係，爰不另為
    無罪之諭知。
據上論結，應依刑事訴訟法第369 條第1 項前段、第364 條、第
299 條第1 項前段，毒品危害防制條例第4 條第3 項、第19條第
1 項，刑法第11條前段、第59條、第38條第1 項第1 款，判決如
主文。
本案經檢察官陳國全到庭執行職務。
中    華    民    國    97    年    3     月    21    日
                  刑事第四庭    審判長法  官  蕭權閔
                                      法  官  陳吉雄
                                      法  官  吳進寶
以上正本證明與原本無異。
如不服本判決，應於判決送達後10日內向本院提出上訴狀，其未
敘述理由者並應於提出上訴狀後10日內向本院補提理由書（應附
繕本）。
中    華    民    國    97    年    3     月    21    日
                                      書記官  陳靖華
附錄本件判決論罪科刑法條：
毒品危害防制條例第4 條第3 項
  製造、運輸、販賣第三級毒品者，處5 年以上有期徒刑，得併
  科新台幣5 百萬元以下罰金。


司法院資訊處製作；財團法人民間司法改革基金會備份。
